【裁判字號】    97,交抗,739
【裁判日期】    970731
【裁判案由】    聲明異議
【裁判全文】
臺灣高等法院臺中分院刑事裁定         97年度交抗字第739號
抗  告人即
原處分機關  交通部公路總局臺中區監理所豐原監理站
代  表  人  甲○○
受  處分人  乙○○
上列抗告人因受處分人違反道路交通管理處罰條例聲明異議案件
，不服臺灣臺中地方法院中華民國九十七年六月五日所為裁定（
九十七年度交聲字第一六四七號）提起抗告，本院裁定如下:
    主  文
抗告駁回。
    理  由
一、本件原裁定法院將原處分關於吊扣駕駛執照十二個月部分撤
    銷，就此部分另為「乙○○汽車駕駛人駕駛汽車，經測定酒
    精濃度超過規定標準，吊扣普通小型車駕駛執照十二個月」
    之處分，其理由經本院審核認無不當，應予維持。
二、本件抗告人即原處分機關交通部公路總局臺中區監理所豐原
    監理站係以：汽車駕駛人因違反道路交通管理處罰條例第三
    十五條規定受吊扣駕駛執照處分，如無當時駕駛車種之駕駛
    執照，仍應吊扣其他車種之駕駛執照，主要係考量其違規行
    為對道路交通秩序之維持及道路交通安全已生較大影響，基
    於一人一照之原則，故吊扣其持有之駕駛執照，以限制其繼
    續駕車行駛道路之權利，係屬駕駛行為之限制，非因其駕駛
    車類不同而有差異，本件受處分人領有普通大貨車駕駛執照
    ，故仍應裁處吊扣其汽車駕駛執照等情詞，提起抗告，請求
    撤銷原裁定，仍維持原處分。
三、惟本件受處分人乙○○（以下簡稱為受處分人）係在民國（
    下同）九十七年五月二十一日駕駛自用一般小客貨車時，有
    「經檢測酒精濃度超過規定標準」之違規，此部分事實有臺
    中縣警察局舉發違反道路交通管理事件通知單（單號：中縣
    警交字第ＨＤ0000000號）、及九十七年五月二十二
    日交通部公路總局臺中區監理所（豐原監理站）之豐監稽違
    字第裁六三－ＨＤ0000000號違反道路交通管理事件
    裁決書可資佐證，堪以認定。經核受處分人違規之時間即九
    十七年五月二十一日，已在現行道路交通管理處罰條例第六
    十八條之規定於九十五年三月一日起施行之後。原裁定已說
    明如何依據上開條文之修正原因及條文規定，認定本件應僅
    能吊扣受處分人之普通小型車駕駛執照，而不能吊扣其普通
    大貨車之駕駛執照之理由，其理由並無不當。抗告意旨所持
    法律見解，為本院本件所不採取，其抗告並無理由，應予駁
    回。
四、據上論斷，應依道路交通案件處理辦法第二十五條、第二十
    六條，刑事訴訟法第四百十二條，裁定如主文。
中    華    民    國    97    年    7     月    31    日
            刑事第三庭   審判長法  官   王  增  瑜
                               法  官   梁  堯  銘
                               法  官   廖  柏  基
上列正本證明與原本無異。
不得再抗告。
                               書記官   曾  煜  智
中    華    民    國    97    年    7     月    31    日


司法院資訊處製作；財團法人民間司法改革基金會備份。
